臺灣臺中地方法院刑事判決　　　　　　　96年度易字第5450號
公　訴　人　臺灣臺中地方法院檢察署檢察官
被　　　告　甲○○
　　　　　　　　　　現另案於臺灣臺中監獄臺中分監執行中
上列被告因竊盜案件，經檢察官提起公訴（96年度偵字第25118
號），本院判決如下：
    主    文
甲○○犯攜帶兇器毀壞門扇竊盜罪，處有期徒刑柒月，扣案之螺
絲起子壹支、老虎鉗壹支沒收；又犯攜帶兇器毀壞門扇竊盜罪，
處有期徒刑柒月，扣案之螺絲起子壹支、老虎鉗壹支沒收；應執
行有期徒刑壹年，扣案之螺絲起子壹支、老虎鉗壹支沒收。
    犯罪事實
一、甲○○意圖為自己不法之所有，分別於民國96年4月25日8時
    許，在苗栗縣三義鄉鯉魚潭村大安溪旁為乙○○所有之工寮
    （電錶號碼：00-0000-00號），攜帶其所有、客觀上足對人
    之身體及生命構成威脅而可供兇器使用之螺絲起子及老虎鉗
    各一支破壞該工寮鐵門後，入內竊得乙○○所有之噴農藥及
    施肥料之機器、農用工具及鐵條等物。嗣又另行於同日8時
    許，在苗栗縣三義鄉鯉魚潭村大安溪旁為丙○○所有之工寮
    （電錶號碼：00-0000-00號），以上開螺絲起子及老虎鉗破
    壞工寮鐵門後，竊得2部噴農藥之機器及鐵條等物。得手後
    甲○○並以其竊得之車牌號碼IVW-161號重型機車（此部分
    竊盜犯行另經本院判刑確定），將上開所竊得之物載往臺中
    縣神岡鄉○○路57之10號正佑資源回收行（下稱正佑行），
    以白鐵每公斤新臺幣（下同）90元、鐵每公斤8.5元之價格
    ，變賣予不知情之正佑行負責人之妻張育華。嗣於96年4月
    27日11時許，甲○○騎乘所竊取之車牌號碼IVW-161號重型
    機車，行經臺中縣后里鄉新店庄八號前時，為警巡邏查獲，
    並扣得其所有供上開竊盜使用之螺絲起子一支、老虎鉗一支
    ，與非供本案行竊使用之活動扳手一支、萬能鑰匙一支、美
    工刀一支、螺絲起子三支、尖嘴鉗二支、折疊刀一支、剪刀
    一支、老虎鉗一支、自備之機車鑰匙一支等物，另從正佑行
    舊貨（資源回收）業（公司）買入登記簿之登載查悉上情。
二、案經臺中縣警察局報請臺灣臺中地方法院檢察署檢察官偵查
    起訴。
    理  由
壹、程序部分
    按現行刑事訴訟法為保障被告之反對詰問權，排除具有虛偽
    危險性之傳聞證據，以求實體真實之發見，於該法第159條
    第1項明定被告以外之人於審判外之言詞或書面陳述，除法
    律有規定者外，不得作為證據。而刑事訴訟法第159條之1至
    159條之4有傳聞法則之例外規定，且被告以外之人於審判外
    之陳述，雖不符前四條之規定，而經當事人於審判程序同意
    作為證據，法院審酌該言詞陳述或書面陳述作成時之情況，
    認為適當者，亦得為證據；當事人、代理人或辯護人於法院
    調查證據時，知有第159條第1項不得為證據之情形，而未於
    言詞辯論終結前聲明異議者，視為有前項之同意，刑事訴訟
    法第159條之5定有明文。本件公訴人及被告對被害人乙○○
    、丙○○及證人張育華於警詢證述之證據能力，均未爭執，
    且迄言詞辯論終結前，均未主張有刑事訴訟法第159條第1項
    不得為證據之情形，是應認已同意作為證據，且經本院審酌
    後，認無不適當之情形，應認均有證據能力，合先敘明。
貳、實體部分
一、上開犯罪事實，業據被告於警詢、偵訊及本院審理時均坦承
    不諱，核與被害人乙○○、丙○○於警詢證述，及證人即正
    佑行負責人之妻張育華於警詢時之指述情節大致相符，復有
    正佑行舊貨（資源回收）業（公司）買入登記簿、證人張育
    華指認犯罪嫌疑人紀錄表、臺中縣警察局刑事警察大隊偵五
    隊攜同被告現場指述照片兩幀在卷及扣案之螺絲起子、老虎
    鉗各一支可稽，堪認被告自白與事實相符。至被告於警詢時
    供稱行為時有敲壞上開工寮鐵門後再入內行竊，然於偵查中
    改稱行為時上開工寮鐵門本來就已損壞，惟被害人乙○○、
    丙○○於警詢中均指述工寮鐵門遭到竊賊破壞，且被告於審
    理中對於有毀壞工寮鐵門乙情並不否認，故被告此部分之犯
    行仍應以被告於警詢中之供述較為可採。本案事證明確，被
    告上開加重竊盜犯行均可以認定。
二、按刑法上所謂兇器，凡客觀上足對人之生命、身體、安全構
    成威脅，具有危險性之兇器均屬之，且祇須行竊時攜帶此種
    具有危險性之兇器為已足，並不以攜帶之初有行兇之意圖為
    必要，最高法院79年臺上字第5253號著有判例可供參照；而
    螺絲起子及老虎鉗依社會通念，在客觀上足以殺傷人之生命
    、身體，顯為具有危險性之兇器無訛。是核被告甲○○所為
    ，均係犯刑法第321條第1項第2款、第3款之攜帶兇器毀壞門
    扇竊盜罪。被告所為上開二次竊盜犯行，犯意各別，行為侵
    害之法益互異，應分論併罰。爰審酌被告時值青壯，竟不思
    以正當方法賺取財物，為貪取不法利益而各為本案竊盜犯行
    ，除造成被害人財產上損害外，亦危害社會治安，情節非輕
    ，但兼衡酌被告犯後坦承犯行、態度尚稱良好，暨其犯罪之
    動機、手段、智識程度及竊得財物之價值非鉅等一切情狀，
    各量處如主文所示之刑，並定其應執行之刑，以示懲儆。
三、扣案螺絲起子四支中之其中一支及老虎鉗二支其中一支，均
    係被告所有，且係供竊取本案財物使用之工具，爰併依刑法
    第38條第1項第2款宣告沒收之。至於其餘扣案之物雖均係被
    告所有，然並無證據證明係供本案犯罪使用之物，均不予於
    此案宣告沒收，附此敘明。
據上論斷，應依刑事訴訟法第299條第1項前段，刑法第321條第1
項第2款、第3款、第51條第5款、第38條第1項第2款，判決如主
文。
本案經檢察官丁○○到庭執行職務。
中　　華　　民　　國　　96　　年　　11　　月　　30　　日
                    刑事第十七庭  法  官  張國忠
以上正本證明與原本無異。
如不服本判決，應於收受送達後10日內向本院提出上訴書狀（應
敘述具體理由並附繕本）。
上訴書如未敘述理由，應於上訴期間屆滿後20日內補提理由書於
本院。
                                  書記官  樓希英
中　　華　　民　　國　　96　　年　　11　　月　　30　　日
附錄論罪科刑法條：
中華民國刑法第321條（加重竊盜罪）
犯竊盜罪而有左列情形之一者，處6月以上、5年以下有期徒刑：
一  於夜間侵入住宅或有人居住之建築物、船艦或隱匿其內而犯
    之者。
二  毀越門扇、牆垣或其他安全設備而犯之者。
三  攜帶兇器而犯之者。
四  結夥三人以上而犯之者。
五  乘火災、水災或其他災害之際而犯之者。
六  在車站或埠頭而犯之者。
前項之未遂犯罰之。
